---
title: "Olá"
# author: "Luiz Sol"
# date: "24/07/2017"
output:
  html_document:
    toc: true
    toc_depth: 2
    toc_float:
      collapsed: false
    theme: paper
    highlight: espresso
---

```{r setup, include=FALSE}
knitr::opts_chunk$set(echo = TRUE)
library("XLConnect")
library("reshape2")
library("ggplot2")
library("scales")
library("knitr")
library("timevis")

```

Seja bem vindo(a) à minha página. 

Meu nome é Luiz Eduardo Sol e essa página é uma breve descrição sobre minha vida acadêmica e profissional.

Caso se interesse em saber mais, fique à vontade para acessar meu [LinkedIn](www.linkedin.com/in/luizsol) ou meu [Blog](http://luizsol.com/).

# Resumo

Atualmente sou estudante de Engenharia Elétrica com Ênfase em Sistêmas Eletrônicos na [Universidade de São Paulo](http://www.usp.br/) e trabalho na área de Tecnologia da Asset & Wealth Management [Visia Investimentos](https://www.visiainvestimentos.com.br/).

Tenho aproximadamente 3 anos de experiência profissional em desenvolvimento de Software e 4 em desenvolvimento de Hardware e de Sistemas Embarcados.

Tenho um bom domínio de várias linguagens de programação, mas ultimamente tenho desenvolvido mais código em Python, MatLab e R.

# Experiência Profissional
```{r, echo=FALSE}

html_mux <- '<table><tbody>
              <tr><td><em>Mux Tecnologia</em></td></tr>
              <tr><td>Estagiário (Software Development)</td></tr>
             </tbody></table>'


html_cid <- '<table><tbody>
              <tr><td><em>Control ID</em></td></tr>
              <tr><td>Eng. Elétrica (cursando)</td></tr>
             </tbody></table>'

html_torino <- '<table><tbody>
              <tr><td><em>Politecnico di Torino (Itália)</em></td></tr>
              <tr><td>Ms. Electronic Engineering (intercâmcio)</td></tr>
             </tbody></table>'

data <- data.frame(
  id      = 1:3,
  content = c(html_mux , html_cid  ,html_torino),
  start   = c("2011-10-01", "2009-08-01", "2016-09-01"),
  end     = c("2018-11-31", "2012-07-01", "2017-03-01")
)

timevis(data) # TODO reduzir altura desse gráfico
```

# Formação Acadêmica
```{r, echo=FALSE}

html_unb <- '<table><tbody>
              <tr><td><em>Univ. de Brasília</em></td></tr>
              <tr><td>Ciências Econômicas (incompleto)</td></tr>
             </tbody></table>'


html_usp <- '<table><tbody>
              <tr><td><em>Univ. de São Paulo</em></td></tr>
              <tr><td>Eng. Elétrica (cursando)</td></tr>
             </tbody></table>'

html_torino <- '<table><tbody>
              <tr><td><em>Politecnico di Torino (Itália)</em></td></tr>
              <tr><td>Ms. Electronic Engineering (intercâmcio)</td></tr>
             </tbody></table>'

data <- data.frame(
  id      = 1:3,
  content = c(html_usp , html_unb  ,html_torino),
  start   = c("2013-01-01", "2009-08-01", "2016-09-01"),
  end     = c("2018-12-31", "2012-07-01", "2017-03-01")
)

timevis(data) # TODO reduzir altura desse gráfico
```

## USP: Engenharia Elétrica - Ênfase em Sistemas Eletrônicos

* Nível: Graduação
* Início: 1o semestre de 2013
* Término (previsão): 2o semestre de 2018

## Politecnico di Torino: Electronics Engineering

* Nível: Mestrado (intercâmbio com aproveitamento de créditos)
* Início: 2o semestre de 2016
* Término: 1o semestre de 2017

## UnB: Ciências Econômicas

* Nível: Graduação (incompleto)
* Início: 2o semestre de 2009
* Fim: 1o semestre de 2012

# Projetos

# Outras informações